【裁判字號】    97,易,1873
【裁判日期】    971031
【裁判案由】    傷害
【裁判全文】
臺灣板橋地方法院刑事判決              97年度易字第1873號
公  訴  人  臺灣板橋地方法院檢察署檢察官
被      告  丙○○
上列被告因傷害案件，經檢察官提起公訴（97年度偵字第9263號
），本院判決如下：
    主  文
丙○○傷害人之身體，處拘役參拾日，如易科罰金，以新臺幣壹
仟元折算壹日。
    事  實
一、丙○○與甲○○係房東與房客之關係，於民國97年1 月6 日
    下午2 時許，雙方因歸還房屋押租金之問題發生爭執、口角
    ，詎丙○○竟基於傷害之不確定故意，在臺北縣樹林市○○
    路244 號前，徒手用力拉扯甲○○之上衣、外套，致甲○○
    所著上衣及外套破損（毀損部分未據告訴），並受有右頸挫
    傷約12公分X2公分、右前胸挫傷約10公分X12 公分、下巴瘀
    青等傷害。
二、案經甲○○告訴臺北縣政府警察局樹林分局報告臺灣板橋地
    方法院檢察署檢察官偵查起訴。
    理  由
壹、程序部分：
    按被告以外之人於審判外之陳述，雖不符刑事訴訟法第159
    條之1 至第159 條之4 之規定，而經當事人於審判程序同意
    作為證據，法院審酌該言詞陳述或書面陳述作成時之情況，
    認為適當者，亦得為證據；當事人、代理人或辯護人於法院
    調查證據時，知有刑事訴訟法第159 條第1 項不得為證據之
    情形，而未於言詞辯論終結前聲明異議者，視為有前項之同
    意，刑事訴訟法第159 條之5 第1 項、第2 項分有明文。經
    查，本判決下列所引用之被告以外之人於審判外之陳述（包
    括書證），檢察官及被告於本院言詞辯論終結前均未聲明異
    議，本院審酌上開證據資料製作時之情況，尚無違法不當及
    證明力明顯過低之瑕疵，亦認為以之作為證據應屬適當，故
    揆諸前開規定，認前揭證據資料有證據能力。
貳、實體部分：
一、訊據被告丙○○固不否認於上揭時、地，與告訴人甲○○因
    歸還房屋押租金之問題發生爭執、口角之事實，惟矢口否認
    有何傷害犯行，辯稱：伊與甲○○只有口角、爭執，伊並沒
    有拉扯丙○○云云。經查：
(一)上揭犯罪事實，業據證人即告訴人甲○○於警詢、偵訊及本
    院審理時證述明確，且告訴人甲○○受有如事實欄所載之傷
    勢，亦有仁愛醫院於97年1 月6 日出具之診斷證明書1 紙及
    該院於97年7 月31日仁字第97156 號函暨檢附之附件、病歷
    影本等項在卷可按，足見上情非虛。
(二)被告雖以前揭情詞置辯。然本件案外人即被告丙○○之哥哥
    簡銘輝於97年1 月6 日下午2 時10分30秒許以00000000號市
    內電話報警，並向警員表示臺北縣樹林市○○路244 號發生
    糾紛打架，請警員儘速前往處理乙節，有臺北縣政府警察局
    樹林分局97年8 月18日北縣警樹偵字第0970026111號函暨檢
    附之臺北縣政府警察局勤務指揮中心受理各類案件紀錄單乙
    紙附本院卷可按，因之，證人甲○○指證被告丙○○對其拉
    扯，雙方發生肢體衝突等語，似非虛妄。
(三)其次，證人即接獲通報後至現場處理之臺北縣政府警察局樹
    林分局三多派出所警員蘇嘉文於97年4 月24日偵查中證述：
    「當時接獲通報後，我跟乙○○到現場，該址為臺北縣樹林
    市○○路244 號，我到現場看到被告及告訴人在爭執，便上
    前瞭解是因為租金糾紛，我們在旁邊聽他們講完之後，後來
    被告就當場將押金退還告訴人，我們就離開」、「從我到現
    場至離開沒有到一個小時，大約半小時」、「去現場時，被
    告及告訴人其中有一個有表示先前有互毆，因為我們接獲通
    報是因為打架，到現場他們才跟我們說是租屋糾紛，如果是
    打架，我們都會問需不需要叫救護車，當天我有問他們要不
    要叫救護車，但他們錢歸還後就表示不需要，我們就離開了
    ，我不知道誰報案的，其中一位當場跟我表示腰酸不舒服，
    所以我才向他們表示是否要叫救護車或提告」等語（詳97年
    度偵字第9263號偵查卷第20-21 頁），而衡諸常情，一般人
    發生糾紛遇警察前來處理時，均會將雙方爭執內容告知警察
    ，請警察秉公處理，是觀之告訴人甲○○於證人蘇嘉文至現
    場處理時，立即向蘇嘉文陳明前有發生打架情事，並旋於下
    午3 時15分至醫院就診驗傷，顯見告訴人甲○○之指述並非
    無稽。
(三)至起訴書所記載告訴人甲○○另受有外傷性腰椎間盤突出及
    破裂合併神經壓迫等傷勢，且告訴人甲○○於本院審理時亦
    證稱：當天係屁股直接撞擊地面，所以導致椎間盤破裂等語
    （詳本院97年7 月4 日審判筆錄第6 頁），然告訴人甲○○
    於97年1 月6 日下午3 時15分至臺北縣仁愛醫院就診時，經
    該院醫師診斷結果係：「一、病患於97年1 月6 日15：15（
    PM）入急診，主訴與人打架，右頸挫傷約12公分X2公分共三
    處，右前胸挫傷約10公分X12 公分，下巴瘀青。二、病患當
    時並無腰椎疼痛之主訴，亦無腰背外傷情形」，此有仁愛醫
    院97年7 月31日仁字第97156 號函暨檢附之回函暨病歷影本
    各乙份，因之，告訴人甲○○是否有因被告丙○○之拉扯致
    受有外傷性腰椎間盤突出及破裂合併神經壓迫之傷害，容有
    疑義。再者，告訴人甲○○於案發前已有椎間盤突出之痼疾
    乙節，業據證人甲○○證述屬實，且經本院就告訴人甲○○
    是否於案發前即罹患有椎間盤突出之疾病乙節函詢財團法人
    亞東紀念醫院，該院函覆稱：「病患甲○○於97年1 月5 日
    前因外傷性腰椎間板突出，於96年12月21日至本院神經外科
    門診檢查治療，於97年1 月7 日住院接受手術治療，至97年
    2 月4 日出院，改門診治療。又於97年5 月26日二度住院手
    術治療，至97年6 月24日出院，改門診治療中」，此有該院
    97 年7月26日亞歷字第0976410472號函乙份在卷可按。另觀
    之財團法人亞東紀念醫院檢附之甲○○病歷資料，其中護理
    紀錄單上記載：「96年1 月7 日下午5 時：病患主訴3-4 年
    前始low pack pain and LE leg酸麻痛，近日加劇，故入院
    治療」，此有護理病歷（五）護理紀錄單乙份附卷可佐，足
    徵外傷性腰椎間盤突出及破裂合併神經壓迫性傷害係告訴人
    甲○○舊有之痼疾，自與被告丙○○上開傷害犯行無涉。
(四)綜上所述，被告前揭所辯係屬卸責之詞，不足採信。是本件
    罪證已甚明確，被告犯行洵堪認定，應依法論科。
二、核被告丙○○所為，係犯刑法第277 條第1 項之傷害罪。爰
    審酌被告之犯罪動機、目的、手段、告訴人甲○○所受傷害
    之程度非鉅暨犯後否認犯行之態度等一切情狀，量處如主文
    所示之刑，並諭知如易科罰金之折算標準，以資懲儆。
據上論斷，應依刑事訴訟法第299 條第1 項前段，刑法第277 條
第1 項、第41條第1 項前段，刑法施行法第1 條之1 第1 項、第
2 項前段，判決如主文。
本案經檢察官吳宗光到庭執行職務。
中    華    民    國    97    年    10    月    31    日
                  刑事第十四庭    法  官   鄭燕璘
以上正本證明與原本無異
如不服本判決，應於判決送達後十日內敘明上訴理由，向本院提
出上訴狀（應附繕本）。
中    華    民    國    97    年    10    月    31    日
                                  書記官   陳筱惠
附錄本案論罪科刑法律條文：
刑法第277 條第1 項：
傷害人之身體或健康者，處3 年以下有期徒刑、拘役或1,000 元
以下罰金。


司法院資訊處製作；財團法人民間司法改革基金會備份。
